【裁判字號】    95,上訴,1107
【裁判日期】    950727
【裁判案由】    毒品危害防制條例
【裁判全文】
臺灣高等法院臺中分院刑事判決        95年度上訴字第1107號
上  訴  人
即  被  告  乙○○
                      號
上列上訴人即被告因毒品危害防制條例案件，不服臺灣彰化地方
法院95年度訴字第151號，中華民國95年4月17日第一審判決（起
訴案號：臺灣彰化地方法院檢察署94年度毒偵字第6143號），提
起上訴，本院判決如下：
    主  文
原判決撤銷。
乙○○施用第一級毒品，累犯，處有期徒刑壹年。
    犯罪事實
一、乙○○曾有多次犯施用毒品罪前科紀錄，最近一次係於民國
    92年間，因施用第一級毒品案件，經臺灣彰化地方法院以92
    年度訴字第650號，判處有期徒刑10月確定，並於94年3月31
    日縮刑執行完畢。其前於89年間，即曾因施用毒品案件，經
    臺灣彰化地方法院以89年度毒聲字第367號裁定，送觀察勒
    戒後，認有繼續施用毒品之傾向，再經同院以89年度毒聲字
    第1470號裁定，令入戒治處所施以強制戒治，戒治滿3個月
    後，成效經評定合格，而由同院以89年度毒聲字第3837號裁
    定停止戒治，所餘期間並付保護管束，嗣又因故經同院以89
    年度毒聲字第4997號裁定撤銷停止戒治，再令入戒治處所執
    行強制戒治，迄90年8月5日戒治期滿釋放。詎乙○○仍不知
    悔改，未能戒除毒癮，在強制戒治期滿釋放後五年內，基於
    施用第一級毒品海洛因之犯意，於94年11月5日，在其位於
    彰化縣員林鎮○○路○段141巷86號住處，以將海洛因摻水置
    入其所有針筒內注射方式，施用第一級毒品海洛因1次。嗣
    於94年11月8日下午3時許，因乙○○與李記銘（業經臺灣彰
    化地方法院判處有期徒刑1年，現上訴由本院另案審理中）
    二人在彰化縣大村鄉○○村○○○路土地公廟廁所內同處一
    間，遭巡邏員警認其2人行跡可疑，且當場見到由該間廁所
    窗戶丟出常為施用毒用所用之注射針筒，及小夾鍊袋，而懷
    疑該二人涉有施用海洛因之犯行，乃將該二人帶回偵查，並
    對之採尿送驗後，發現呈嗎啡陽性反應而查悉。
二、案經彰化縣警察局彰化分局報請臺灣彰化地方法院檢察署檢
    察官偵查起訴。
    理  由
一、上開犯罪事實，業據上訴人即被告乙○○於警訊、原審及本
    院準備程序中自白不諱，而被告為警查獲時所採尿液，經送
    檢驗結果，確呈嗎啡陽性反應，有彰化縣衛生局94年11月21
    日煙檢字第944960號煙毒尿液檢驗成績書1紙在卷可資佐證
    ，足見被告自白與事實相符，堪予採信。被告於本院準備程
    序中，雖質疑警方採尿之適法性；然經質之證人即查獲本件
    之員警丙○○結證稱：當時係因發現被告與李記銘在同一間
    廁所內講話，覺得可疑，乃喝令該二人不要動，此時剛好看
    見有東西從廁所窗戶丟出來，就是扣案注射針筒及裝海洛因
    塑膠袋，所以將其二人帶回警所偵查，並經彼等同意採尿送
    驗等語。是依本件查緝當時客觀情形（發現二成年男子同處
    一間廁所，又自其內丟出常見用於施用毒品之器具），員警
    本於其職務經驗判斷，合理懷疑被告及李記銘有施用毒品嫌
    疑，為進一步查證而要求被告等採尿送驗，於法自屬無違，
    被告事後憑空質疑警方無積極事證即進行採尿，難認有據。
二、核被告所為，係犯毒品危害防制條例第10條第1項之施用第
    一級毒品罪。查被告前於89年間，即曾因施用毒品案件，經
    臺灣彰化地方法院以89年度毒聲字第367號裁定，送觀察勒
    戒後，認有繼續施用毒品之傾向，再經同院以89年度毒聲字
    第1470號裁定，令入戒治處所施以強制戒治，戒治滿3個月
    後，成效經評定合格，而由同院以89年度毒聲字第3837號裁
    定停止戒治，所餘期間並付保護管束，嗣又因故經同院以89
    年度毒聲字第4997號裁定撤銷停止戒治，再令入戒治處所執
    行強制戒治，迄90年8月5日戒治期滿釋放，有臺灣高等法院
    被告前案紀錄表在卷可按。其於五年再犯本件施用第一級毒
    品罪，應依法論科。又被告曾於92年間，因施用第一級毒品
    案件，經臺灣彰化地方法院以92年度訴字第650號，判處有
    期徒刑10月確定，並於94年3月31日縮刑執行完畢，有上揭
    前案紀錄表足憑，其於五年再犯本件有期徒刑以上之罪，為
    累犯，應加重其刑。原審法院因認被告罪證明確，而予論科
    ，固屬有據。然本件被告係因與李紀銘同處一間廁所，經巡
    警懷疑涉有不法，而喝令不要動時，又見彼等由廁所內丟出
    注射針筒及裝海洛因之夾鍊袋（事後李紀銘坦承該等器具為
    其所有），乃將彼等帶回偵查，並採尿送驗，業如前述，足
    見警方依現場事證已懷疑被告涉有施用毒品犯行，始對被告
    偵查及採尿送驗，故被告於警方詢問時，雖自白犯罪，仍難
    認係對於未發覺之罪自首，原審未予詳查即認被告係自首而
    接受裁判，並依法減輕其刑，核有未當。被告上訴意旨任執
    前詞指摘原判決不當，雖無理由，然原判決既有上揭可議之
    處，仍應由本院予以撤銷改判。爰審酌被告素行、施用毒品
    之次數、犯罪情節及事後態度等一切情狀，量處如主文第2
    項所示之刑示懲。
三、被告經本院合法傳喚，無正當理由不到庭，爰不待其陳述逕
    行判決。
據上論斷、應依刑事訴訟法第369條第1項前段、第364條、第371
條、第299條第1項前段，毒品危害防制條例第10條第1項，刑法
第11條前段、第47條，判決如主文。
本案經檢察官甲○○到庭執行職務。
中    華    民    國    95    年    7     月    27    日
               刑事第六庭  審判長法  官  李  文  雄
                                 法  官  黃  永  祥
                                 法  官  邱  顯  祥
上列正本證明與原本無異。
如不服本判決應於收受送達後十日內向本院提出上訴書狀，其未
敘述上訴之理由者並得於提起上訴後十日內向本院補提理由書（
均須按他造當事人之人數附繕本）。
                                 書記官  陳  桂  芬
中    華    民    國    95    年    7     月    28    日
附錄本案論罪科刑法條
毒品危害防制條例第10條第1項
施用第一級毒品者，處六月以上五年以下有期徒刑。
                                                      A


司法院資訊處製作；財團法人民間司法改革基金會備份。
